---
title: "Análise Quantitativa"
output: 
  flexdashboard::flex_dashboard:
    theme:
      version: 4
      bg: "#101010"
      fg: "#FDF7F7" 
      primary: "#0000FF"
      base_font:
        google: Prompt
      code_font:
        google: JetBrains Mono
    orientation: columns
    vertical_layout: fill
    source_code: embed
runtime: shiny
---

```{r setup, include=FALSE}
library(flexdashboard)
library(dplyr)
library(tidyverse)
library(ggplot2)
library(plotly)
library(factoextra)

dados <- read.csv('https://raw.githubusercontent.com/gelsonschneider/AnaliseQuantitativa/main/DadosConsolidados.csv', header = TRUE, sep = ";", quote = "\"", dec = ",")

#View(dados)
```

# Mapas {data-icon="fa-globe"}

## column {.sidebar}

```{r}
selectInput(
  inputId = "mapa1",
  label = "Selecione o primeiro Mapa:",
  choices = c("Produção de Energia Renovável", "Consumo de Energia Renovável", "Consumo de Energia Fossil", "PIB", "População", "Acesso a Eletricidade", "Consumo de Energia Per Capita", "Renda Per Capita"), 
  selected = "Produção de Energia Renovável"
)

sliderInput(
  inputId = "ano1",
  label = "Selecione o Ano:",
  min = 1990, max = 2015, value = 2000, sep="")


selectInput(
  inputId = "mapa2",
  label = "Selecione o primeiro Mapa:",
  choices = c("Produção de Energia Renovável", "Consumo de Energia Renovável", "Consumo de Energia Fossil", "PIB", "População", "Acesso a Eletricidade", "Consumo de Energia Per Capita", "Renda Per Capita"), 
  selected = "Consumo de Energia Renovável"
)

sliderInput(
  inputId = "ano2",
  label = "Selecione o Ano:",
  min = 1990, max = 2015, value = 2000, sep="")

```

## Column

### Primeiro Mapa

```{r}
# light grey boundaries (Configurações da borda)
boundaries <- list(color = toRGB("grey"), width = 0.5)

# specify map projection/options (Configurações da projeção do mapa)
projection <- list(
  showframe = FALSE,
  showcoastlines = FALSE,
  projection = list(type = 'Mercator')
)
 
renderPlotly({
  if(input$mapa1=="Produção de Energia Renovável"){
    mapaAtual<-"ProdEnergiaRen"
    titulo = "Produção de Energia Renovável Por Ano"
    tituloBarra = "% ano"
    prefix = '%'
    cor = "Greens"
    
  }else if(input$mapa1=="Consumo de Energia Renovável"){
    mapaAtual<-"ConsEnergiaRe"
    titulo = "Consumo de Energia Renovável"
    tituloBarra = "% ano"
    prefix = '%'
    cor = "Greens"
    
  }else if(input$mapa1=="Consumo de Energia Fossil"){
    mapaAtual<-"ConsEnergiaFossil"
    titulo = "Consumo de Energia Fossil"
    tituloBarra = "% ano"
    prefix = '%'
    cor = "Reds"
    
  }else if(input$mapa1=="PIB"){
    mapaAtual<-"PIB"
    titulo = 'Produto Interno Bruto - PIB'
    tituloBarra = "$ ano"
    prefix = '$'
    cor = "Blues"
    
  }else if(input$mapa1=="População"){
    mapaAtual<-"Populacao"
    titulo = 'População'
    tituloBarra = "ano"
    prefix = ''
    cor = "Oranges"
    
  }else if(input$mapa1=="Acesso a Eletricidade"){
    mapaAtual<-"AcessoEletricidade"
    titulo = 'Porcentagem de Acesso a Eletricidade'
    tituloBarra = "% ano"
    prefix = '%'
    cor = "Blues"
    
  }else if(input$mapa1=="Consumo de Energia Per Capita"){
    mapaAtual<-"ConsEnergiaPerCapta"
    titulo = 'Consumo de Energia Per Capita'
    tituloBarra = "$ ano"
    prefix = '$'
    cor = "Oranges"
    
    
  }else if(input$mapa1=="Renda Per Capita"){
    mapaAtual<-"RendaPerCapita"
    titulo = 'Renda Per Capita'
    tituloBarra = "$ ano"
    prefix = '$'
    cor = "Blues"
  }
  
  plot_geo(dados) %>% 
    add_trace(
      z = unlist(dados %>% filter(Ano==input$ano1) %>% select(mapaAtual), use.names = FALSE), 
      color = unlist(dados %>% filter(Ano==input$ano1) %>% select(mapaAtual), use.names = FALSE),
      colors = cor,
      text = unlist(dados %>% filter(Ano==input$ano1) %>% select(Pais),  use.names = FALSE),
      locations = unlist(dados %>% filter(Ano==input$ano1) %>% select(Code),  use.names = FALSE),
      marker = list(line = boundaries)) %>% 
      colorbar(title = tituloBarra, tickprefix = prefix) %>% 
      layout( title = titulo,
      geo = projection)
  })
```

### Segundo Mapa

```{r}
# light grey boundaries (Configurações da borda)
boundaries <- list(color = toRGB("grey"), width = 0.5)

# specify map projection/options (Configurações da projeção do mapa)
projection <- list(
  showframe = FALSE,
  showcoastlines = FALSE,
  projection = list(type = 'Mercator')
)
 
renderPlotly({
  if(input$mapa2=="Produção de Energia Renovável"){
    mapaAtual<-"ProdEnergiaRen"
    titulo = "Produção de Energia Renovável Por Ano"
    tituloBarra = "% ano"
    prefix = '%'
    cor = "Greens"
    
  }else if(input$mapa2=="Consumo de Energia Renovável"){
    mapaAtual<-"ConsEnergiaRe"
    titulo = "Consumo de Energia Renovável"
    tituloBarra = "% ano"
    prefix = '%'
    cor = "Greens"
    
  }else if(input$mapa2=="Consumo de Energia Fossil"){
    mapaAtual<-"ConsEnergiaFossil"
    titulo = "Consumo de Energia Fossil"
    tituloBarra = "% ano"
    prefix = '%'
    cor = "Reds"
    
  }else if(input$mapa2=="PIB"){
    mapaAtual<-"PIB"
    titulo = 'Produto Interno Bruto - PIB'
    tituloBarra = "$ ano"
    prefix = '$'
    cor = "Blues"
    
  }else if(input$mapa2=="População"){
    mapaAtual<-"Populacao"
    titulo = 'População'
    tituloBarra = "ano"
    prefix = ''
    cor = "Oranges"
    
  }else if(input$mapa2=="Acesso a Eletricidade"){
    mapaAtual<-"AcessoEletricidade"
    titulo = 'Porcentagem de Acesso a Eletricidade'
    tituloBarra = "% ano"
    prefix = '%'
    cor = "Blues"
    
  }else if(input$mapa2=="Consumo de Energia Per Capita"){
    mapaAtual<-"ConsEnergiaPerCapta"
    titulo = 'Consumo de Energia Per Capita'
    tituloBarra = "$ ano"
    prefix = '$'
    cor = "Oranges"
    
  }else if(input$mapa2=="Renda Per Capita"){
    mapaAtual<-"RendaPerCapita"
    titulo = 'Renda Per Capita'
    tituloBarra = "$ ano"
    prefix = '$'
    cor = "Blues"
  }
  
  plot_geo(dados) %>% 
    add_trace(
      z = unlist(dados %>% filter(Ano==input$ano2) %>% select(mapaAtual), use.names = FALSE), 
      color = unlist(dados %>% filter(Ano==input$ano2) %>% select(mapaAtual), use.names = FALSE),
      colors = cor,
      text = unlist(dados %>% filter(Ano==input$ano2) %>% select(Pais),  use.names = FALSE),
      locations = unlist(dados %>% filter(Ano==input$ano2) %>% select(Code),  use.names = FALSE),
      marker = list(line = boundaries)) %>% 
      colorbar(title = tituloBarra, tickprefix = prefix) %>% 
      layout( title = titulo,
      geo = projection)
  })
```

# Produção de Energia Renovável X Consumo de Energia Renovável x Acesso a Eletricidade {data-icon="fa-bar-chart" data-navmenu="Graficos"}

## column

```{r}
sliderInput(
  inputId = "anoGrafico",
  label = "Selecione o Ano:",
  min = 1990, max = 2015, value = 2000, sep="")

```

### Gráfico: Produção de Energia Renovável X Consumo de Energia Renovável x Acesso a Eletricidade

```{r}
renderPlotly({
  dadosGrafico <- dados %>% filter(Ano==input$anoGrafico, ProdEnergiaRen>0, ConsEnergiaRe>0, AcessoEletricidade>0)
  
  plot_ly(dadosGrafico, 
  x = ~ProdEnergiaRen, y = ~ConsEnergiaRe,
  color = ~Pais,
  size = ~AcessoEletricidade, sizes = c(1, 200), text = ~AcessoEletricidade)  %>%
  layout(title = "Produção de Energia Renovável X Consumo de Energia Renovável x Acesso a Eletricidade", xaxis = list(title = "% Produção de Energia Renovável"), 
         yaxis = list(title = "% Consumo de Energia Renovável"))
})

```

# Produção de Energia Renovável X Consumo de Energia Renovável X Renda Per Capita {data-icon="fa-bar-chart" data-navmenu="Graficos"}

## Column

```{r}
sliderInput(
  inputId = "anoGrafico2",
  label = "Selecione o Ano:",
  min = 1990, max = 2015, value = 2000, sep="")

```

### Gráfico: Produção de Energia Renovável X Consumo de Energia Renovável X Renda Per Capita

```{r}

renderPlotly({
  dadosGrafico <- dados %>% filter(Ano==input$anoGrafico2, ProdEnergiaRen>0, ConsEnergiaRe>0, RendaPerCapita>0)
  
  plot_ly(dadosGrafico, 
  x = ~ProdEnergiaRen, y = ~ConsEnergiaRe,
  color = ~Pais,
  size = ~RendaPerCapita, sizes = c(1, 400), text = ~RendaPerCapita)  %>%
  layout(title = "Produção de Energia Renovável X Consumo de Energia Renovável x Renda Per Capita", xaxis = list(title = "% Produção de Energia Renovável"), 
         yaxis = list(title = "% Consumo de Energia Renovável"))
})

```

# Produção de Energia Renovável X Consumo de Energia Fossil {data-icon="fa-bar-chart" data-navmenu="Graficos"}

## Column

```{r}
sliderInput(
  inputId = "anoGrafico3",
  label = "Selecione o Ano:",
  min = 1990, max = 2015, value = 2000, sep="")

```

### Gráfico: Produção de Energia Renovável X Consumo de Energia Fossil

```{r}

renderPlotly({
  dadosGrafico <- dados %>% filter(Ano==input$anoGrafico3, ProdEnergiaRen>0, ConsEnergiaRe>0, ConsEnergiaFossil>0)
  
  plot_ly(dadosGrafico, 
  x = ~ProdEnergiaRen, y = ~ConsEnergiaFossil,
  color = ~Pais)  %>%
  layout(title = "Produção de Energia Renovável X Consumo de Energia Fossil", xaxis = list(title = "% Produção de Energia Renovável"), 
         yaxis = list(title = "% Consumo de Energia Fossil"))
})
```

# Consumo de Energia Fossil X Produção de CO2 X Renda Per Capita {data-icon="fa-bar-chart" data-navmenu="Graficos"}

## Column

```{r}
sliderInput(
  inputId = "anoGrafico4",
  label = "Selecione o Ano:",
  min = 1990, max = 2015, value = 2000, sep="")

```

### Gráfico: Consumo de Energia Fossil X Produção de CO2 X Renda Per Capita

```{r}

renderPlotly({
  dadosGrafico <- dados %>% filter(Ano==input$anoGrafico4, ConsEnergiaFossil>0, ToneladaCo2>0, RendaPerCapita>0)
  
  plot_ly(dadosGrafico, 
  x = ~ToneladaCo2, y = ~ConsEnergiaFossil,
  color = ~Pais,
  size = ~RendaPerCapita, sizes = c(1, 400), text = ~RendaPerCapita)  %>%
  layout(title = "Consumo de Energia Fossil X Produção de CO2 X Renda Per Capita", xaxis = list(title = "Produção Tonelada de CO2"), 
         yaxis = list(title = "% Consumo de Energia Fossil"))
})
```

# Consumo de Energia Renovável X Produção de CO2 X Renda Per Capita {data-icon="fa-bar-chart" data-navmenu="Graficos"}

## Column

```{r}
sliderInput(
  inputId = "anoGrafico5",
  label = "Selecione o Ano:",
  min = 1990, max = 2015, value = 2000, sep="")

```

### Gráfico: Consumo de Energia Renovável X Produção de CO2 X Renda Per Capita

```{r}

renderPlotly({
  dadosGrafico <- dados %>% filter(Ano==input$anoGrafico5, ConsEnergiaRe>0, ToneladaCo2>0, RendaPerCapita>0)
  
  plot_ly(dadosGrafico, 
  x = ~ToneladaCo2, y = ~ConsEnergiaRe,
  color = ~Pais,
  size = ~RendaPerCapita, sizes = c(20, 400), text = ~RendaPerCapita)  %>%
  layout(title = "Consumo de Energia Renovável X Produção de CO2 X Renda Per Capita", xaxis = list(title = "Produção Tonelada de CO2"), 
         yaxis = list(title = "% Consumo de Energia Renovável"))
})
```

# Tabelas {data-table="row" data-icon="fa-list"}

## column

```{r}
sliderInput(
  inputId = "anoDados",
  label = "Selecione o Ano:",
  min = 1990, max = 2015, value = 2000, sep="")

```

### Dados

```{r}
renderTable({
  dados %>% filter(Ano==input$anoDados)
})

```

# Agrupamentos (Clusters) {data-icon="fa-database"}

## column

```{r}
sliderInput(
  inputId = "anoCluster",
  label = "Selecione o Ano:",
  min = 1990, max = 2015, value = 2000, sep="")

```

### Clusters

```{r}
renderPlot({

  df_2000 <- dados %>% filter (Ano==input$anoCluster) 

  rownames(df_2000) <- df_2000$Pais
  #View(df_2000)

  df_2000 <- df_2000[,4:14]
  #View(df_2000)

  df <- scale(df_2000)
  #View(df)

  # Clusterização k-means
  set.seed(123)
  km.res = kmeans(df, 3, nstart=25, iter.max = 1000)

  # Vizualizando os clusters

  fviz_cluster(km.res, data=df,
             palette = c("#2E9FDF", "#00AFBB", "#E7B800", "#FC4E07"),
             ellipse.type="euclid",
             star.plot=TRUE,
             repel=TRUE,
             ggtheme=theme_minimal())
  })
```
